臺灣臺北地方法院民事判決　九十年度訴字第一八六號
　　原　　　告　甲○○
　　訴訟代理人　丁○○
　　被　　　告　丙○○
　　法定代理人　戊○○
　　法定代理人　己○○
　　被　　　告　乙○○
右當事人間請求損害賠償事件，本院判決如左：
    主    文
原告之訴及其假執行之聲請均駁回。
訴訟費用由原告負擔。
    事    實
甲、原告方面：
  壹、聲明：
　　一、被告應連帶給付原告新台幣（下同）八十六萬五千元及自起訴狀繕本送達翌
        日起至清償日止，按週年利率百分之計算之利息。
　　二、原告願供擔保請准宣告假執行。
  貳、陳述：
    一、被告丙○○為被告國聯保全股份有限公司（下稱國聯保全）之受僱人，由國
        聯保全派駐至原告居住之明園大廈（坐落台北市○○○路○段五一二號）擔
        任大廈管理組長，詎於民國八十八年五月間，未經原告同意即在原告所有坐
        落台北市○○○路○段五一二號十二樓之四房屋（下稱系爭房屋）之屋頂逕
        行僱工挖起部分紅磚，嗣後草草以水泥覆蓋，致系爭房屋防水功能遭破壞，
        造成原告屋內滲漏水，原告一再通知被告回復頂樓原狀，被告均未置理。
    二、被告丙○○與被告國聯保全依民法第一百八十八條應負連帶賠償責任，被告
        國聯保全亦應依消費者保護法第七條規定負賠償責任，且被告明園大廈管理
        委員會（下稱明園大廈管委會）應依民法第一百八十八條、一百八十九條負
        損害賠償責任。再如認頂樓施工係經明園大廈管委會指派，則被告明園大廈
        管委會亦應負民法第一百八十四條之侵權行為責任，又如被告行為符合民法
        第一百八十五條共同侵權規定，即應連帶負責。再依公寓大廈管理條例第三
        條第四款、第七條第三款、第十條第二項規定，屋頂屬共用部分，該部分之
        修繕、管理、維護係由管委會負責，被告明園大廈管委會未依法履行其義務
        ，更令其毀損告原告之天花板，亦應依相關規定負責。再依施工者之證詞，
        係被告明園大廈管委會當時主委即被告乙○○所僱請，雖被告明園大廈管委
        會否認曾授權，依民法第一百八十八條及類推適用同法第二十八條規定，彼
        等仍應連帶負賠償責任。
    三、原告所受損害為八十六萬五千元：
    　(一)頂樓修復費用新台幣（下同）四十一萬五千元。
　　　(二)系爭房屋內部整修費用二十萬元。
    　(三)系爭房屋不堪使用之損失，以每日五百元計算，迄今約二十五萬元。
    　　為此求為判決如訴之聲明第一項所示。
    四、對被告抗辯所為陳述：
    　(一)證人劉振國證稱於八十八年五月施工前曾看過當時主委即被告乙○○發布之
        施工公告，嗣並未看過取消公告，而被告丙○○亦自承被告乙○○曾發布公
        告施工並由其監公，足見被告明園大廈管委會應負侵權行為損害賠償責任。
    　(二)原告所有系爭房屋於該次施工後，即從天花板發生漏水現象，除向管委會反
        應外，並經證人劉振國入屋查看。
    　(三)原告由證人莊季營之證詞始知係被告乙○○所僱請，乃追加其為被告，並未
        逾二年時效。
  、證據：提出系爭房屋漏水照片、屋頂紅磚照片、明園大廈管委會八十九年二月
      二十一日八十九年第一次管委會會議紀錄、台北四五支局第七八號存證信函、
      丙○○致明園大廈管委會函、宏宗工程行工程估價單、呈冠品工程有限公司估
      價單為證，並聲請訊問證人戊○○、紀振喬、劉振國，另聲請鑑定系爭房屋漏
      水原因及修復費用。
乙、被告方面：
　壹、被告丙○○：
　　一、聲明：如主文第一項所示。
　　二、陳述：明園大廈頂樓電梯機房漏水滲到十二樓，經住戶多次反應，管委會開
        會決議局部修理，當時主委戊○○指示伊找多家廠商評估，嗣有皇影防水工
        程公司報價合理，時值戊○○與後任主委乙○○交接，戊○○交待施工前須
        經乙○○同意，伊乃將資料交予乙○○，召開管委會決議通過，二日後工人
        即前來施工，當日下午五樓之五住戶紀振喬上樓阻止，表示十二樓之五號多
        年前頂樓滲水係自行花錢施工，現十二樓之四號頂樓若由管委會出資修復，
        十二樓之五號住戶會向管委會請求施工費用。伊表示已經乙○○蓋章同意施
        工，紀振喬表示蓋章不算，要求伊將公文取下讓他塗改，並將相關資料取走
        ，次日告知伊工程費用暫時不好報，要求伊代墊，並保證待每年里長補貼大
        樓之款項下來再還伊。伊為免公司困擾及工作養家，乃向友人借款暫墊三萬
        七千元。嗣紀振喬表示只有五千元，且是他私人給伊，伊與以拒絕。
    三、證據：提出明園大廈管委會八十八年第二次會議紀錄、民生郵局第五六號存
        證信函為證。
　貳、被告明園大廈管理委員會：
　　一、聲明：
　　　(一)如主文第一項所示。
　　　(二)如受不利判決，願供擔保請准免為假執行。
　　二、陳述：八十八年間四次管委會開會紀錄及一次開會通知，均無討論或記錄有
        關原告屋頂漏水之處理或施工情事，顯然十二樓之四屋頂修繕工程，並未經
        管委會同意，原告請求被告負責並無理由。
　　三、證據：提出明園大廈管委會八十八年度第一、二、三次會議紀錄、八十八年
        十月份會議紀錄、開會通知為證。
　、被告國聯保全股份有限公司：
　　一、聲明：
　　　(一)如主文第一項所示。
　　　(二)如受不利判決，願供擔保請准免為假執行。
　　二、陳述：
　　　(一)本件並無原告所謂不法侵權行為存在，且受僱人執行職務與其損害間，亦無
        相當因果關係，是其據侵權行為法律關係而為請求，實有違誤：
　　　　1.依中華民國營建防水技術協進會鑑定結果，似認原告房屋漏水與屋頂施作
          防水工程有關。
　　　　2.再依證人劉振國與戊○○證詞，原告所有系爭房屋應早於皇影工程行進行
          屋頂工程之前即發生漏水之現象。
    　　3.嗣後明園大廈管委會將屋頂工程發包與皇影工程行施作之結果，或果如鑑
          定機關所稱係因開挖後無妥善處理，僅靠表面塗膜之防水材致未能有效阻
          擋雨水或屋頂地面水滲入屋頂結構體內，而對原告房屋漏水現象有擴大損
          害之趨勢，然僅該工程之承攬人即皇影工程行有給付瑕疵或不完全給付等
          債務不履行之情事，上開所述造成原告房屋漏水之原因，均與被告丙○○
          執行職務行為或被告選任監督間無關。
      (二)被告丙○○僅係依約執行受託事務，並無任何故意或過失不法侵害原告權利
        之情事，原告損害之發生與被告丙○○之執行職務間，既無相當因果關係，
        遑論被告有何僱用人之責任：
        1.依被告明園大廈管委會與被告國聯保全於八十七年八月七日所簽訂保全服
          務契約書約定，被告國聯保全受託處理之事務，主要在於門禁管制之保全
          服務，及代為處理管委會所交辦行政事務之執行。
    　　2.明園大廈屋頂因年久失修有滲水情形，大廈管委會曾於八十七年十月二十
          日所召開之會議中即決議就屋頂進行修繕。而就十二樓之四原告屋頂部分
          ，管委會復於八十八年五月七日決議，發包予皇影工程行進行修繕工程，
          被告駐辦該大廈之人員即被告丙○○僅係依其職務了解工程之進行。本件
          工程係經明園大廈管委會決議，並發包予皇影工程行進行修繕，與被告李
          凌霄執行職務間並無任何關聯。縱認原告房屋發生滲水確因該工程施作不
          當所致，惟被告丙○○所負之義務，僅依管委會之決議及指示而為行政事
          務之處理，並不負工程施作品質之責，況建物之修繕，本即具專業之技能
          ，其施工方式與步驟有無瑕疵，實非保全人員所得判斷與知悉，而此損害
          ，更非謂被告國聯保全盡相當注意義務選任受僱人及監督其職務之進行即
          得避免，故原告主張被告國聯保全須與被告丙○○就其所受損害負賠償之
          責，顯無理由。
    　(三)被告所提供者係駐衛之保全服務，與原告主張因修繕所造成滲水之損害間，
        並不具任何相當因果關係，要難認定被告提供之服務，有何安全或衛生上危
        險，造成原告所受之損害。是以，原告援消費者保護法第七條規定主張賠償
        責任，於法無據。
    三、證據：提出保全服務契約書為證，並聲請訊問證人莊季營。
  肆、被告乙○○：
　　一、聲明：
　　　(一)如主文第一項所示。
　　　(二)如受不利判決，願供擔保請准免為假執行。
　　二、陳述：
　　　(一)本件原告於九十年十月二十六日追加乙○○為被告，請求就八十八年五月施
        工後造成原告屋內嚴重漏水，負侵權行為損害賠償責任，姑不論被告是否有
        侵權行為，原告之侵權行為請求權已罹於民法第一百九十七條第一項之二年
        時效而消滅。
　　　(二)本件原告既認依證人莊季營之證詞為當時明園大廈管委會主委乙○○所僱請
        ，雖現任明園大廈管委會主任委員否認為合法授權，惟此為明園大廈管委會
        內部問題，無妨害其對外代表權。則原告顯認侵權行為人為明園大廈管委會
        ，準此，被告不過為八十八年明園大廈管委會主委，既未明示對於原告負全
        部給付之責任，法律又未明文規定主任委員就管委會之侵權行為應連帶負責
        ，原告所謂明園大管委會及被告乙○○應負連帶賠償責任顯乏依據。原告雖
        主張被告乙○○是當時主委，應依民法第一百八十八條與明園大廈管委會負
        連帶賠償責任，並類推適用民法第二十八條，然被告乙○○與被告明園大廈
        管委會、丙○○並無僱傭關係存在，原告主張顯無理由。
　　　(三)原告既無法確認被告中誰為侵權行為人，即無法證明被告具備侵權行為要件
        ，則其要求不具備侵權行為要件之被告乙○○負侵權行為責任，顯無理由。
　　　(四)被告乙○○並未僱請施工廠商於明園大廈之屋頂施工，莊季營證稱係由當時
        明園大廈管委會主委即被告乙○○所僱，顯屬虛偽。依被告丙○○所陳及證
        人劉振國、戊○○之證詞，可知被告並未僱工修理屋頂，縱有亦是管委會僱
        工修理，與被告個人無關，原告本於民法第一百八十四條請求被告乙○○負
        賠償責任，並無依據。
　　　(五)被告乙○○於八十八年初接任明園大廈管委會主委一職，與前任主委戊○○
        交接時，並未獲告知關於十二樓之四任何問題，而原告亦未告知及請求管委
        會修補屋頂漏水，是管委會根本不可能做出任何修補屋頂漏水決議，管委會
        既未做出修補樓頂平台之決議，被告乙○○即不可能請李淩宵僱工修補屋頂
        。於八十八年五月十日屋頂一直發出電動機械挖掘聲，被告乙○○詢問李淩
        霄，始悉李淩霄未經管理委員會同意擅自雇工修補樓頂，被告隨即偕同李淩
        霄至樓頂察看，但見十二樓之二及之四邊牆、水溝等處已被破壞數丈，被告
        隨即命令停工，以免損壞擴大。本件係被告李淩霄自作主張所致，與大樓管
        委會無關，被告國聯保全派代表陳尚文襄理出席被告明園大廈管委會八十九
        年度第一次管理委員會時，亦承諾於最短時間內修復，可見原告屋頂所受損
        害與被告明園大廈管委會及乙○○無關。
      (六)由原告八十九年九月十九日致被告李淩霄所屬國聯保全負責人己○○存證信
        函，可知原告亦明知其屋頂所受損害係因被告李凌宵及國聯保全所致，。
      (七)共同侵權行為必共同行為人均已具備侵權行為之要件，且以各行為人故意或
        過失不法之行為，均係所生損害之共同原因（即所謂行為關連共同）始克成
        立，原告既無法確認被告中誰為侵權行為人，即無法證明被告具備侵權行為
        要件，則其主張被告應負共同侵權行為責任，顯無理由。
  三、證據：提出原告所發台北四五支郵局第七八號存證信函、明園大廈管委會八十
      九年第一次會議記錄為證。
    理　　由
甲、程序方面：
　　本件被告明園大廈管委會之法定代理人原為邱惟鐘，於九十一年一月八日本院繫
    屬中變更為戊○○，此有明園大廈管委會九十、九十一年度管委會聯合會議在卷
    可稽，是原告依民事訴訟法第一百七十五條第二項規定聲明被告承受訴訟，經核
    尚無不合，合先敘明。
乙、得心證之理由：
  一、原告起訴主張：被告丙○○由被告國聯保全派駐至原告居住之明園大廈擔任管
      理組長，詎於八十八年五月間，未經原告同意即在原告所有坐落台北市○○○
      路○段五一二號十二樓之四房屋（下稱系爭房屋）之屋頂逕行僱工挖起部分紅
      磚，嗣後草草以水泥覆蓋，致系爭房屋防水功能遭破壞，造成原告屋內滲漏水
      。被告丙○○與被告國聯保全依民法第一百八十八條應負連帶賠償責任，被告
      國聯保全亦應依消費者保護法第七條規定負賠償責任；又被告明園大廈管委會
      應依民法第一百八十八條、一百八十九條負損害賠償責任，如認頂樓施工係經
      明園大廈管委會指派，則被告明園大廈管委會亦應負民法第一百八十四條之侵
      權行為責任；再如被告行為符合民法第一百八十五條共同侵權規定，亦應連帶
      負責；且依公寓大廈管理條例屋頂屬共用部分，該部分之修繕、管理、維護係
      由管委會負責，被告明園大廈管委會未依法履行其義務，更令其毀損告原告之
      天花板，亦應依相關規定負責。又依施工廠商負責人之證詞，係被告明園大廈
      管委會當時主委即被告乙○○所僱請，雖被告明園大廈管委會否認曾授權，依
      民法第一百八十八條及類推適用同法第二十八條規定，彼等仍應連帶負賠償責
      任。為此訴請被告賠償原告所受損害八十六萬五千元及自起訴狀繕本送達翌日
      起至清償日止，按週年利率百分之計算之利息等情。
  二、被告所為答辯：
  　(一)被告丙○○：系爭屋頂係經管委會決議修理，主委要求伊有空去監工，伊並無
      侵權行為。
    (二)被告明園大廈管委會：八十八年間管委會開會紀錄，均無討論或記錄有關原告
      屋頂漏水之處理或施工情事，十二樓之四屋頂修繕工程顯未經管委會同意，被
      告明園大廈管委會並無侵權行為。
    (三)被告國聯保全：被告丙○○係依約執行受託事務，並無侵權行為，且被告丙○○執行職務與原告所受損害間，並無相當因果關係，被告國聯保全自不須負僱
      用人連帶賠償責任。又被告國聯保全所提供者係駐衛之保全服務，與原告主張
      因修繕所造成滲水之損害間，並不具任何相當因果關係，要難認被告提供之服
      務，有何安全或衛生上危險，造成原告所受之損害，原告依消費者保護法第七
      條主張被告應負賠償責任，於法無據。
    (四)被告乙○○：被告乙○○並未僱人至屋頂施工，縱有亦是以管委會名義所為，
      與被告個人無關，原告本於民法第一百八十四條請求被告乙○○負賠償責任，
      並無理由，又原告對被告乙○○之侵權行為請求權已罹於民法第一百九十七條
      第一項之二年時效而消滅。且被告乙○○僅為八十八年明園大廈管委會主委，
      並無契約或法律規定應與管委會之侵權行為連帶負責，原告主張被告乙○○與
      被告明園大廈管委會應負連帶賠償責任，顯乏依據。又被告乙○○與被告明園
      大廈管委會、丙○○並無僱傭關係存在，原告主張被告乙○○應依民法第一百
      八十八條並類推適用民法第二十八條與彼等連帶負責，亦無理由。再者，原告
      既無法確認被告中誰為侵權行為人，即無法證明被告具備侵權行為要件，則其
      主張被告應負共同侵權行為責任，即屬無據。
  三、原告主張伊所有門牌號碼台北市○○○路○段五一二號十二樓之四房屋（下稱
      系爭房屋）之屋頂，於八十八年五月間遭人挖起部分紅磚施作工程乙節，業據
      提出屋頂紅磚照片為證，且為被告丙○○、國聯保全、明園大廈管委會所不爭
      執，堪信為真實。原告另主張屋頂經磚挖起後以水泥覆蓋，致系爭房屋防水功
      能遭破壞，造成原告屋內滲漏水等情，經提出系爭房屋漏水照片為證，並為被
      告丙○○所是認（見九十年三月七日言詞辯論筆錄），且經本院依原告聲請送
      中華民國營建防水技術協進會就系爭房屋漏水之原因及修復工程費用鑑定，鑑
      定結果為：「於九十年十月三日複勘，經現場開挖勘察鑑定時發現在覆蓋層內
      ，有廢棄物參雜其中；故推論該棟大屋重新施作防水工程之部份，可能僅將有
      舊有尺二面磚及輕質水泥砂漿層挖除，並將所挖起之部份廢棄物再行回填，並
      在其上面覆蓋約二公分厚之水泥砂漿，待水泥砂漿乾燥後再於其上塗佈ＰＵ防
      水材。因者施作開挖過程中難免會損傷防水層，若開挖後無妥善處理，僅靠表
      面塗膜之防水材是未能有效阻擋雨水或屋頂地面水滲入屋頂結構體內。」，有
      該會九十年十月十七日台防協會字第０九二號函檢附九十年九月二十日鑑定
      報告書可稽，足認原告所有系爭房屋漏水應係屋頂施工開挖後無妥善處理所致
      。被告國聯保全雖辯稱依證人劉振國與戊○○證詞，原告所有系爭房屋應早於
      皇影工程行進行屋頂漏水工程之前即發生漏水之現象。惟查，證人劉振國先證
      稱：於八十七年底，伊聽原告說她家有漏水，後證稱：於八十七年年底在原告
      家裡看到天花板有滲水印，前後不一要難遽信；證人戊○○則證稱：伊任主委
      時，沒聽過十二樓之四漏水，交接後曾經聽說（均見九十年六月十三日言詞辯
      論筆錄），顯係傳聞證據，亦非可採，被告所辯尚無足取，原告此部分之主張
      ，應為可信。
  四、按當事人主張有利於己之事實者，就其事實有舉證之責任，民事訴訟法第二百
      七十七條著有明文。本件原告主張被告丙○○、明園大廈管委會、乙○○有侵
      權行為，已為被告所否認，自應由原告就被告之行為符合侵權行為之成立要件
      負舉證之責。查：
    (一)原告主張被告丙○○未經其同意即在系爭房屋之屋頂逕行僱工施工，固據提出
      明園大廈管委會八十九年二月二十一日八十九年第一次管委會會議紀錄為證，
      然被告丙○○否認有此情。查依該次會議紀錄第三點記載：「十二－四吳小姐
      （即原告）住屋滲（漏）水情形，本大樓五－五紀先生表示其主因在於去年經
      由丙○○先生主導的不當施工法所導致，也經由國聯公司同意負責處理。」，
      顯係依據五樓之五住戶紀振喬之表示所為紀錄，惟證人紀振喬在本院結證稱：
      對於自八十七年迄今明園大廈屋頂修繕及十二樓之五、十二樓之四漏水事情不
      是很清楚，於八十八年五、六月聽其他住戶說，屋頂被弄得破破爛爛，八十八
      年五月十日以後，伊才聽說屋頂有在施工，五月十一日以後我有上去屋頂，看
      到十二樓之四、十二樓之二屋頂邊牆及水溝邊紅磚均被撬起，詳細情形伊不知
      道等語（見九十年七月十八日言詞辯論筆錄）。尚難以前揭會議紀錄認系爭屋
      頂工程為被告丙○○僱工施作且為被告國聯保全所承認。次查，證人即施作系
      爭屋頂工程之皇影工程行負責人莊季營結證稱：本件工程是明園大廈主委與伊
      洽商，丙○○沒有介入洽商工程，伊有在門口及屋頂看過他，他上來屋頂叫伊
      注意安全，順便看一下（見九十年八月二十二日言詞辯論筆錄），益見系爭工
      程並非被告丙○○僱工施作，堪可認定。參諸被告明園大廈管理委員會與被告
      國聯保全所訂保全服務契約書約定：「服務項目：一、門禁管制。二、夜間巡
      邏。三、協助防火防盜。四、會客登記。五、預防破壞。六、協助災難急救。
      」、「組長職掌含本大樓相關之行政事務。」，被告丙○○身為明園大廈管理
      員，若非大廈管委會有所指示，亦無僱工開挖大廈屋頂之必要，原告主張顯與
      常情不符，要無足採。原告既未能證明被告丙○○有侵權行為，依首開說明，
      其主張即非有據。其次，被告國聯保全之受僱人即丙○○既無侵權行為，原告
      請求被告國聯保全依民法第一百八十八條負僱用人之連帶賠償責任，另依消費
      者保護法第七條請求被告國聯保全負損害賠償責任，均無理由。又被告丙○○
      並非被告明園大廈管委會之受僱人，原告依民法第一百八十八條請求被告明園
      大廈管委會負連帶責任，亦非有據。
  　(二)第查，證人劉振國證稱：八十八年一、二月管委會移交，屋頂工程就交與新的
      管委會處理，移交後沒多久，管委會曾張貼公告表示屋頂工程發包與皇影工程
      行，需款八萬元左右，八十八年度主委是乙○○；證人戊○○則證稱：八十七
      年年底伊任主委決議時，除局部修復十二樓之五屋頂漏水外，尚決議修復十二
      樓之四、十二樓之二屋頂紅磚翹起部分，估價時均有包括，後來因為十二樓之
      五表示自己做漏水修繕部分，紅磚翹起部分則沒有做。後來就交接與下屆管委
      會，伊於八十八年四、五月間，有去看屋頂，紅磚都敲起來，準備施工（見九
      十年六月十三日言詞辯論筆錄）；證人莊季營則證稱：本件工程是明園大廈主
      委與伊洽商，一個姓黃，一個姓吳，伊送估價單，價錢七、八萬元，實際得標
      價比估價單略低，都是七、八萬元，詳細數字不記得。伊做到快完時，有向明
      園大廈管委會請款，款一直沒下來，主委叫伊先向丙○○請款三萬多元，伊跟
      丙○○要錢時，他表示是主委叫他先墊的。伊有在一樓看到公告單，內容是請
      皇影工程行作屋頂防水層工程，何人具名伊不記得（見九十年八月二十二日言
      詞辯論筆錄）。綜上，足證系爭工程應係被告明園大廈管委會僱工施作。被告
      明園大廈管委會雖辯稱：八十八年管委會並未決議系爭屋頂施工事宜，系爭工
      程並未經管委會同意云云，然證人劉振國（八十九年度主委）、戊○○（八十
      七年度主委及現任主委）均證稱管委會交接時依慣例僅移交財務，公文並未移
      交，則尚難以所提現有紀錄無此決議，即認系爭工程非管委會僱工所為。被告
      明園大廈管委會所辯要無足取，原告主張系爭工程為被告明園大廈僱工施作，
      應堪採信。又被告乙○○辯稱其個人並未僱工在屋頂施工，應為可取，原告主
      張被告乙○○應負侵權行為賠償責任，顯乏依據。
    (三)再查，被告明園大廈管委會雖僱工施作系爭工程，惟實際施工者為承攬該工程
      之包商，尚難以被告明園大廈管委會有僱工行為，即認其有侵權行為。原告主
      張被告明園大廈管委會應負民法第一百八十四條第一項之侵權行為責任，並非
      可採。原向復主張被告明園大廈管委會依民法第一百八十九年規定，亦應負損
      害賠償責任。按該條固規定：「承攬人因執行承攬事項，不法侵害他人之權利
      者，定作人不負損害賠償責任。但定作人於定作或指示有過失者，不在此限。
      」，惟縱認系爭工程之承攬人因執行承攬事項，不法侵害原告之權利，原告亦
      應就定作人即被告明園大廈管委會就定作或指示有過失，負舉證責任，定作人
      始須負損害賠償責任，本件原告就此部分之事實並未舉證證明，其主張即有未
      合。
    (四)復依民法第一百八十五條第一項之規定，共同侵權行為人固連帶負損害賠償責
      任，惟同條項前段所謂共同侵權行為，須共同行為人皆已具備侵權行為之要件
      始能成立，若其中一人無故意過失，則其人非侵權行為人，不負與其他具備侵
      權行為要件之人連帶賠償損害之責任（最高法院二十二年上字第三四三七號判
      例參照）。本件各被告並未具備侵權行為之要件業如前述，則原告依民法第一
      百八十五條請求渠等負連帶賠償責任，委無可採。至民法第一百八十五條第一
      項後段之共同危險行為，仍須以數人均為共同不法之行為，亦即數人所為之行
      為，雖未能具體地辨別孰為侵害他人權利之行為，但均有侵害權利之危險性。
      主張係共同危險行為者，應積極證明被告有所行為，始得請求連帶賠償損害。
      準此，原告主張被告應依該條後段負連帶賠償責任，顯與前述要件不符，其請
      求亦無理由。原告依民法第一百八十八條及類推適用同法第二十八條規定，主
      張被告乙○○與被告明園大廈管委會應連帶負賠償責任，亦無可取。
    (五)至原告住張依公寓大廈管理條例第三條第四款、第七條第三款、第十條第二項
      規定，屋頂屬共用部分，該部分之修繕、管理、維護係由管委會負責，被告明
      園大廈管委會未依法履行其義務，更令其毀損告原告之天花板，亦應依相關規
      定負責。然前揭公寓大廈管理條例僅規定管委會應管理共用部分，並不得援引
      為損害賠償之請求權基礎，原告此部分主張洵屬無據。
  五、綜上所述，原告主張為不足採，被告抗辯尚屬可信。從而，原告本於民法第一
      百八十四條、第一百八十五條、第一百八十八條、第一百八十九條、消費者保
      護法第七條、第一百八十八條及類推適用同法第二十八之法律關係請求被告連
      帶給付原告八十六萬五千元及自起訴狀繕本送達翌日起至清償日止，按週年利
      率百分之計算之利息，即有未合，不應准許。原告之訴既經駁回，其假執行之
      聲請即失所附麗，應併予駁回。
  六、又本件事證已臻明確，兩造其餘攻擊防禦方法，於本判決結果不生影響，爰不
      一一論述，併此敘明。
　七、據上論結：原告之訴為無理由，依民事訴訟法第七十八條，判決如主文。
中　　　華　　　民　　　國　　九十一　　年　　　五　　　月　　二十三　　日
    　　　　　　　　　　　　　　　　　　　　民事第四庭法　　　官　劉又菁
右為正本係照原本作成
如對本判決上訴，須於判決送達後廿日內向本院提出上訴狀
中　　　華　　　民　　　國　　九十一　　年　　　五　　　月　　二十三　　日
　　　　　　　　　　　　　　　　　　　　　　　　　　　法院書記官　黃瓊滿
